臺灣臺中地方法院刑事判決
111年度訴字第1104號
公  訴  人  臺灣臺中地方檢察署檢察官
被      告  李奇陸


上列被告因違反毒品危害防制條例案件，經檢察官提起公訴（11
1年度毒偵字第1385號），被告就被訴事實為有罪之陳述，經告
知簡式審判程序意旨，並聽取當事人之意見後，本院合議庭裁定
依簡式審判程序，判決如下：
    主    文
乙○○施用第一級毒品，累犯，處有期徒刑柒月；又施用第二級毒
品，累犯，處有期徒刑參月，如易科罰金，以新臺幣壹仟元折算
壹日。
    犯罪事實
一、乙○○分別基於施用第一級毒品海洛因及第二級毒品甲基安非
    他命之犯意，於民國111年2月15日中午在不詳地點，先以針
    筒注射方式，施用第一級毒品海洛因1次；隨後再將甲基安
    非他命置入玻璃球內以火燒烤吸食煙霧之方式，施用第二級
    毒品甲基安非他命1次。嗣於111年2月17日13時4分許，因乙
    ○○為毒品列管人口，在臺中市大里區中興路2段816巷口，為
    警持臺灣臺中地方檢察署檢察官核發之強制到場許可書，將
    乙○○帶回採集尿液，送往欣生生物科技股份有限公司檢驗，
    結果呈可待因、嗎啡、安非他命及甲基安非他命陽性反應，
    始悉上情。
二、案經臺中市政府警察局霧峰分局報告臺灣臺中地方檢察署檢
    察官偵查起訴。 
    理    由
一、訊據被告乙○○對前開犯罪事實均坦承不諱，且經警於110年2
    月17日13時10分許採集之尿液檢體經送驗結果，結果呈安非
    他命及甲基安非他命、可待因、嗎啡陽性反應，此有毒偵卷
    所附之臺中市政府警察局霧峰分局內新派出所職務報告（第
    43頁）、臺灣臺中地方檢察署檢察官強制到場（強制採驗尿
    液）許可書（第49頁）、臺中市政府警察局霧峰分局委託鑑
    驗尿液代號與真實姓名對照表（第51頁）、欣生生物科技股
    份有限公司濫用藥物尿液檢驗報告(第53頁)各1份在卷可考
    ，足徵被告前開任意性自白與事實相符，可以採信；本案事
    證明確，被告犯行均堪以認定。
二、論罪科刑
㈠、按觀察、勒戒或強制戒治執行完畢釋放後，3年內再犯第10條
    之罪者，檢察官或少年法院（地方法院少年法庭）應依法追
    訴或裁定交付審理，毒品危害防制條例第23條第2項定有明
    文。被告前曾因施用毒品案件，經本院以109年度毒聲字第7
    64號裁定送執行觀察、勒戒後，認有繼續施用毒品之傾向，
    再經本院以110年度毒聲字第865號裁定令入戒治處所施以強
    制戒治，嗣因認無繼續強制戒治之必要，於111年1月11日因
    停止戒治處分並釋放，並由臺灣臺中地方檢察署以111年度
    戒毒偵字第99號 、第100號、第101號、第102號為不起訴處
    分確定，是被告於前揭強制戒治執行完畢釋放後，3年內再
    犯本案施用第一級、第二級毒品犯行，檢察官依法提起公訴
    ，程序上自無不合，先予敘明。
㈡、核被告所為，係犯毒品危害防制條例第10條第1項之施用第一
    級毒品罪及同條例第10條第2項之施用第二級毒品罪。其施
    用第一級毒品海洛因及第二級毒品甲基安非他命前持有第一
    級毒品海洛因及第二級毒品甲基安非他命之低度行為，應為
    施用之高度行為所吸收，不另論罪。又被告所犯前開2罪，
    犯意各別，行為互殊，應予分論併罰。
㈢、被告前於107年間，因違反毒品危害防制條例案件，經本院以
    107年度訴字第1097號判決判處有期徒刑1年；又因違反毒品
    危害防制條例案件，經本院以107年度易字第3496號判決判
    處有期徒刑6月確定，經本院以108年度聲字第1091號裁定應
    執行刑有期徒刑1年4月確定(第1案)，又因違反毒品危害防
    制條例案件，經本院以108年度易字第2668號判決判處有期
    徒刑6月確定(第2案)，上開第1、2案件經接續執行於109年3
    月25日因縮短刑期假釋出監，嗣假釋經撤銷而入監執行殘刑
    3月20日，於109年12月12日縮刑期滿執行完畢等情，有臺灣
    高等法院被告前案紀錄表在卷可憑，其受徒刑執行完畢後，
    5年以內故意再犯本案有期徒刑以上之2罪，均為累犯，本院
    依司法院釋字第775號解釋意旨，衡量被告未因前案經徒刑
    執行完畢後產生警惕作用，顯見其刑罰反應力薄弱，且依本
    案犯罪情節及被告所侵害之法益，經依累犯規定加重其刑，
    並未使被告所受刑罰超過其所應負擔之罪責，爰就其本案所
    犯2罪均依刑法第47條第1項規定加重其刑。
㈣、爰審酌被告前有多次施用毒品前科，有臺灣高等法院被告前
    案紀錄表在卷可查，素行不佳，且其曾因施用毒品經觀察、
    勒戒、強制戒治及刑之執行後，猶未能深切體認毒品危害己
    身之鉅，及早謀求脫離毒害之道，反而伺機再犯，未見有何
    收斂、警惕之意，無視於毒品對健康之戕害及國家杜絕毒品
    犯罪之禁令，行為實不足取，惟念及被告犯後均坦承犯行，
    且施用毒品固戕害個人健康至深，然就他人權益之侵害仍屬
    有限，兼衡其犯罪動機、目的、手段，及其自述智識程度、
    職業、家庭生活經濟狀況（見本院卷第160至161頁）等一切
    情狀，分別量處如主文所示之刑，並就施用第二級毒品部分
    諭知易科罰金之折算標準，以示懲儆。
據上論斷，應依刑事訴訟法第273條之1第1項、第299條第1項前
段，判決如主文。
本案經檢察官李毓珮提起公訴，檢察官甲○○到庭執行職務。
中　　華　　民　　國　　111 　年　　9 　　月　　22　　日
                  刑事第十六庭  法  官  張雅涵
以上正本證明與原本無異。
如不服本判決應於收受判決後20日內向本院提出上訴書狀，並應
敘述具體理由；其未敘述上訴理由者，應於上訴期間屆滿後20日
內向本院補提理由書（均須按他造當事人之人數附繕本）「切勿
逕送上級法院」。
                                書記官  曾惠雅
中　　華　　民　　國　　111 　年　　9 　　月　　22　　日
附錄本案論罪科刑法條
毒品危害防制條例第10條
施用第一級毒品者，處6月以上5年以下有期徒刑。
施用第二級毒品者，處3年以下有期徒刑。